臺灣高等法院臺中分院刑事判決　　　　94年度上訴字第1872號
上　訴　人
即　被　告　甲○○
上列上訴人因毒品危害防制條例案件，不服臺灣臺中地方法院94
年度訴緝字第211號中華民國94年6月28日第一審判決（起訴案號
：臺灣臺中地方法院檢察署93年度毒偵字第2250、2429號），提
起上訴，本院判決如下：
    主  文
上訴駁回。
    事  實
一、甲○○於民國（下同）八十九年間，曾因施用第一級及第二
    級毒品案件，經臺灣臺中地方法院裁定令入戒治處所施以強
    制戒治，並分別判處有期徒刑十月、六月，應執行刑為有期
    徒刑一年二月確定，強制戒治部分執行至九十年一月十六日
    停止並付保護管束，於九十年七月十五日保護管束期滿未被
    撤銷而執行完畢，有期徒刑一年二月部分執行至九十二年一
    月十六日假釋出獄，並於九十二年三月八日假釋期滿未被撤
    銷而視為執行完畢。猶不知悔改，於上開強制戒治執行完畢
    後五年內，復基於施用第一級毒品之概括犯意，自九十二年
    十月二十六日起至九十四年五月十二日凌晨四時許止，在臺
    中市○區○○街九三號十四樓之四及臺中縣大里市○○○街
    十三號七樓其住處等地，以將第一級毒品海洛因摻在香煙內
    抽吸之方式，連續施用第一級毒品海洛因，平均每天均施用
    一次。又另行起意，基於施用第二級毒品安非他命之概括犯
    意，自九十三年三月一日起至九十三年三月三日止，在臺中
    市○區○○街九三號十四樓之四，以將第二級毒品安非他命
    置於玻璃球內再以火燒烤待產生白煙後吸用該煙霧之方式，
    連續施用第二級毒品安非他命，每天均施用一次，共施用三
    次。嗣於九十二年十一月二十六日二十一時五十分許，在
    臺中市○區○○街九三號十四樓之四，為警查獲，九十三
    年三月三日十八時三十分許，在臺中縣大里市○○○街八六
    號其友人住處，為警查獲，九十四年五月十二日十七時三
    十分許，在臺中市○區○○街四○九號三樓之四，為警緝獲
    ，並扣得其所有施用賸餘之海洛因一包（含袋重○‧一公克
    ）。
二、案經臺中縣警察局霧峰分局報請臺灣臺中地方法院檢察署檢
    察官偵查起訴及由該署檢察官移送併辦（94年度毒偵字第39
    86號）。
    理  由
一、訊據上訴人即被告（下稱被告）甲○○對於上開犯罪事實供
    認不諱（見本院卷第四十頁至第四十四頁），並有扣案之上
    開海洛因一包（含袋重○‧一公克）足稽。且被告三次為警
    查獲時所採取之尿液經送鑑驗結果，第次呈嗎啡陽性反應
    ，第次呈嗎啡及甲基安非他命陽性反應，第次呈嗎啡陽
    性反應，亦有臺中縣衛生局尿液煙毒檢驗報告書二份及中山
    醫學大學附設醫院藥物濫用檢測中心所出具之尿液檢驗報告
    一份等附卷可稽（見第二二五○號偵卷第十七頁、第二四二
    九號偵卷第十七頁、第三五一五號偵卷第九頁）。又被告於
    八十九年間，曾因施用第一級及第二級毒品案件，經臺灣臺
    中地方法院裁定令入戒治處所施以強制戒治，並分別判處有
    期徒刑十月、六月，應執行刑為有期徒刑一年二月確定，其
    中強制戒治部分執行至九十年一月十六日停止並付保護管束
    ，於九十年七月十五日保護管束期滿未被撤銷而執行完畢，
    有臺灣高等法院被告前案紀錄表一份附卷可按，其於上開強
    制戒治執行完畢後五年內再犯本件施用第一級、第二級毒品
    之罪，自應依法追訴審判。是罪證明確，被告之犯行堪以認
    定。
二、核被告所為，關於施用海洛因部分係犯毒品危害防制條例第
    十條第一項之施用第一級毒品罪，關於施用安非他命部分係
    犯同條例第十條第二項之施用第二級毒品罪。至其施用前後
    之持有第一級毒品海洛因及第二級毒品安非他命行為，已為
    各該施用之高度行為所吸收，均不另論罪。又其先後施用第
    一級毒品及第二級毒品犯行，均係犯罪構成要件相同，顯係
    基於概括犯意反覆為之，均為連續犯，應分別論以一罪，並
    加重其刑。另其所犯之上開二罪間犯意各別、行為互異，應
    分論併罰。又被告於八十九年間曾因施用第一級及第二級毒
    品案件，經臺灣臺中地方法院分別判處有期徒刑十月、六月
    ，並定其應執行刑為有期徒刑一年二月確定，嗣經發監執行
    後於九十二年一月十六日假釋出獄，並於九十二年三月八日
    假釋期滿未被撤銷而視為執行完畢，有臺灣高等法院被告前
    案紀錄表一份足按，其於五年之內再犯本件之罪，均為累犯
    ，應依法遞加其刑。又起訴書雖僅載被告於九十二年十一月
    二十六日及九十三年三月三日或均其前三日內某時，施用海
    洛因二次，於九十三年三月三日或其前四日內某時，施用安
    非他命一次，惟其餘部分（包括檢察官移送本院併辦之94年
    度毒偵字第3986號）因與起訴部分係屬具有連續關係之裁判
    上一罪，為起訴效力所及，本院自應併予審判。原審調查後
    ，適用毒品危害防制條例第十條第一項、第二項、第十八條
    第一項前段、刑法第十一條前段（原判決漏引前段）、第五
    十六條、第四十七條、第五十一條第五款，並審酌被告犯罪
    之動機、目的、犯後坦白認罪態度良好、所為並未積極侵害
    他人權益、施用第二級毒品之次數雖不多，然一再施用第一
    級毒品悔意不堅等一切情狀，分別量處被告施用第一級毒品
    部分有期徒刑一年，施用第二級毒品部分有期徒刑七月，並
    定其應執行刑為有期徒刑一年五月，至扣案之上開海洛因一
    包（含袋重○‧一公克）係查獲之第一級毒品，應依毒品危
    害防制條例第十八條第一項前段之規定宣告沒收銷燬之，認
    事用法核無違誤，量刑亦妥適。被告上訴意旨指摘原判決量
    刑過重，並無理由，應予駁回。
三、據上論結，應依刑事訴訟法第三百六十八條，判決如主文。
本案經檢察官乙○○到庭執行職務。
中　　華　　民　　國　　94　　年　 　11　　月　　22　　日
                刑事第八庭  審判長法　官　羅　得　村
                                  法　官　紀　文　勝
                                  法　官　劉　榮　服
上列正本證明與原本無異。
除施用第一級毒品部分得上訴外，餘不得上訴。
如不服本判決應於收受送達後十日內向本院提出上訴書狀，其未
敘述上訴之理由者並得於提起上訴後十日內向本院補提理由書（
均須按他造當事人之人數附繕本）。
                                 書記官　周　巧　屏
中　　華　　民　　國　　94　　年　　11　　月　　23　　日
附錄論罪科刑法條
毒品危害防制條例第十條：
施用第一級毒品者，處六個月以上五年以下有期徒刑。
施用第二級毒品者，處三年以下有期徒刑。
　　　　　　　　　　　　　　　　　　　　　　　　　　　Ｆ
